臺灣高等法院臺中分院刑事判決
111年度上易字第364號

上  訴  人  臺灣苗栗地方檢察署檢察官
被      告  李可明



上列上訴人因被告加重竊盜等案件，不服臺灣苗栗地方法院110
年度易字第304號中華民國111年2月22日第一審判決（起訴案號
：臺苗栗地方檢察署110年度偵字第3187號），提起上訴，本院
判決如下：
    主  文
原判決關於其附表編號二至五部分撤銷。
李可明犯如附表編號二至五所示之罪，各處如附表編號二至五「
主文」欄所示之刑及沒收。主刑部分應執行有期徒刑捌月，如易
科罰金，以新臺幣壹仟元折算壹日。
    事  實
一、李可明意圖為自己不法之所有，先後為下列竊盜犯行：
  ㈠於民國110年4月22日中午12時56分許，駕駛其所有之車牌號
    碼00-0000號自用小客車，至苗栗縣○○鎮○○里00號之「夾娃
    娃」選物販賣機店，徒手竊取莊峻瑋置於該處之「天使之翼
    」牌手機無線充電座〔價值約新臺幣（下同）1千元〕1個。莊
    峻瑋於次日（4月23日）凌晨1時許檢視該選物販賣機店內監
    視器，始知上述手機充電座遭竊。
  ㈡李可明再於同日下午2時37分許，駕駛李車至同鎮石鎮里00鄰
    00之0號陳文忠住處（該處距離上述選物販賣機店約5.2公里
    ，車程約10分），以長形物體勾取之方式，竊取陳文忠晾在
    屋簷下的白襯衫2件。陳文忠先發現晾襯衫的曬衣架遭人扔
    於住處旁的稻田中，於同年月28日下午3時許，檢視家中監
    視器，始知襯衫遭竊。
  ㈢李可明又於同日下午4時許，駕駛李車至同上之石鎮里76號陳
    榮宗的車庫，從手竊取陳榮宗放在車庫裡藍色空氣壓縮機1
    台（價值不詳），又在停在車庫裡的紅色車牌號碼0000-00
    號自用小客車上，竊取夾克1件（約值2000元）、咖啡色手
    提包1個（約值500元）、黑色公文包1個（約值500元）得手
    。陳榮宗於次日（4月23日）上午7時30分許至該倉庫取物時
    ，始知遭竊。
  ㈣李可明於110年4月22日至23日其間某時，至苗栗縣○○鎮○○里0
    鄰00號與00號間之土地公廟，徒手竊取該廟內之土地公神像
    一尊及香爐1個。
二、案經莊峻瑋訴由苗栗縣警察局通霄分局報告臺灣苗栗地方檢
    察署檢察官偵查起訴。
　　理  由
壹、程序及證據能力方面
一、上訴範圍：
　　本件檢察官僅對於原判決附表編號二至五部分之罪刑及所定
    之應執行刑部分上訴，原判決附表編號一即踰越門窗侵入被
    害人古明洲住宅竊盜部分，不在檢察官上訴範圍，合先敘明
    。
二、證據能力部分
    被告以外之人於審判外之陳述，雖不符刑事訴訟法第159條
    之1至第159條之4之規定，而經當事人於審判程序同意作為
    證據，法院審酌該言詞陳述或書面陳述作成時之情況，認為
    適當者，亦得為證據；當事人、代理人或辯護人於法院調查
    證據時，知有同法第159條第1項不得為證據之情形，而未於
    言詞辯論終結前聲明異議者，視為有前項之同意，刑事訴訟
    法第159條之5定有明文，而該條規定之立法意旨，在於確認
    當事人對於傳聞證據有處分權，得放棄反對詰問權，同意或
    擬制同意傳聞證據可作為證據，屬於證據傳聞性之解除行為
    ，如法院認為適當，不論該傳聞證據是否具備刑事訴訟法第
    159條之1至第159條之4所定情形，均容許作為證據，不以未
    具備刑事訴訟法第159條之1至第159條之4所定情形為前提（
    最高法院104年度第3次刑事庭會議決議參照）。本判決認定
    事實所引用之供述證據（含文書證據），檢察官、被告於本
    院準備程序時，均不爭執其證據能力，亦未於言詞辯論終結
    前聲明異議，而本院審酌各該證據作成時之情況，並無違法
    不當或證明力明顯過低之瑕疵，認以之作為證據應屬適當，
    是依刑事訴訟法第159條之5規定，均有證據能力。
貳、實體方面　
一、訊據被告李可明對於上開犯罪事實坦承不諱，核與告訴人莊
    峻瑋、被害人陳文忠、羅錦煌、陳榮宗於警詢時指證之情節
    相符，並有「夾娃娃」選物販賣機店現場相片、店內監視器
    拍攝影像與擷取畫面、被告駕車行經路線沿途民宅監視器拍
    攝影像與擷取畫面、陳文忠宅現場相片、上述土地公廟現場
    相片、李可明於4月21日上午遭盤查時警方密錄器拍攝影像
    及擷取畫面、警方於上述土地公廟放置神像箱子採證取得之
    被告遺留指紋、內政部警政署刑事警察局110年7月19日刑紋
    字第1100063797號鑑定書在卷可稽。被告之自白核與事實相
    符，事證明確，其犯行洵堪認定。
二、論罪科刑
　㈠核被告所為，係犯刑法第320條第1項之竊盜罪，共4罪。
　㈡按刑法第321條第1項第3款之攜帶兇器竊盜罪，係以行為人攜
    帶兇器竊盜為其加重條件，此所謂兇器，其種類並無限制，
    凡客觀上足對人之生命、身體、安全構成威脅，具有危險性
    之兇器均屬之，且祗須行竊時攜帶此種具有危險性之兇器為
    已足，並不以攜帶之初有行兇之意圖為限，亦不以取出兇器
    犯之為必要。螺絲起子、鉗子、扳手、剪刀等物均為足以殺
    傷人生命、身體之器械，顯為具有危險性之兇器（最高法院
    79年台上字第5253號判例、94年度台上字第3149號、76年度
    台上字第3929號、69年度台上字第537 號判決意旨參照）。
    有關被告所為如事實欄一㈡之犯行，由監視器察看被告疑似
    手拿一把鐮刀，現場沒有破壞痕跡，也沒有遺留作案工具等
    情，雖據被害人陳文忠於警詢筆錄時陳明在案，然自監視器
    截圖畫面僅可見被告手持長形物體，無法判別是否為鐮刀，
    卷內復查無任何證據，足認被告上揭犯行係攜帶凶器為之，
    自無從認定被告犯刑法第321條第1項第3款之攜帶兇器竊盜
    罪，附此敘明。
  ㈢被告所犯上開4罪，犯意各別，行為互殊，應予分論併罰。
三、原審認被告罪證明確，因而予以論罪科刑，固非無見。惟按
　　數罪併罰，分別宣告其罪之刑，依下列各款定其應執行者：
    宣告多數有期徒刑者，於各刑中之最長期以上，各刑合併之
    刑期以下，定其刑期，但不得逾30年，刑法第51條第5款定
    有明文。本件被告犯如附表編號二至五所示之罪，分別宣告
    有期徒刑2月、2月、3月、3月，且均為得易科罰金之刑，則
    依上開規定就其此部分罪刑所定之執行刑，即應於3月以上
    、10月以下定其應執行之刑。惟原審定其應執行刑為有期徒
    刑11月，如易科罰金，以新臺幣1千元折算1日，顯已逾越
　　上開各刑合併之刑期（即有期徒刑10月），自有違誤。是檢
    察官之上訴為有理由，自應由本院就附表編號二至五部分予
    以撤銷改判。爰以行為人之責任為基礎，審酌被告正值青壯
    ，不循正途獲取所需，竊取他人財物，對告訴人莊峻瑋及被
    害人陳文忠、羅錦煌、陳榮宗之財產安全造成危害，兼衡其
    前有數次竊盜案件經法院論罪科刑之紀錄，再次違犯本案，
    足見其欠缺尊重他人財產權之觀念；其竊得財物之價值與現
    況，及其犯罪後坦承犯行，尚未與被害人和解或賠償被害人
    ，暨其國中畢業之智識程度、入監前從事粗工之工作、須扶
    養母親及孫子、患有憂鬱症、恐慌症、強迫症等生活與家庭
    經濟狀況（見原審審判筆錄）等一切情狀，量處如附表編號
    二至五「主文」欄所示之刑，並諭知易科罰金之折算標準，
    再就得易科罰金部分，審酌被告所犯各罪之犯罪態樣、相互
    關係、時間間隔、侵犯法益之綜合效果及合併刑罰所生痛苦
    之加乘效果等情狀，定其應執行之刑如主文所示，並諭知易
    科罰金之折算標準。
四、沒收之說明
　　按犯罪所得，屬於犯罪行為人者，沒收之；前2項之沒收，
    於全部或一部不能沒收或不宜執行沒收時，追徵其價額，刑
    法第38條之1第1項前段、第3項定有明文。經查，被告就事
    實欄一㈠所示犯行竊得之「天使之翼」牌手機無線充電座1個
    、事實欄一㈡所示犯行竊得之白襯衫2件、事實欄一㈢所示犯
    行竊得之藍色空氣壓縮機1台、夾克1件、咖啡色手提包1個
    、黑色公文包1個、事實欄一㈣所示犯行竊得之土地公神像1
    尊、香爐1個，分別為被告犯上開各罪之犯罪所得，且均未
    扣案，亦未返還告訴人，均應依刑法第38條之1第1項前段、
    第3項之規定，在其所犯各罪主文項下分別宣告沒收，於全
    部或一部不能沒收或不宜執行沒收時，追徵其價額。
據上論結，應依刑事訴訟法第369條第1項前段、第364條、第299
條第1項前段，刑法第320條第1項、第41條第1項、第8項、第51
條第5款、第38條之1第1項前段、第3項，判決如主文。
本案經檢察官唐先恆提起公訴、檢察官彭郁清提起上訴，檢察官
陳佳琳到庭執行職務。
中　　華　　民　　國　　111 　年　　6 　　月　　22　　日
              刑事第一庭　審判長法　官　江德千
                                法　官　高增泓
　　　　  　　　　　　　　　　　法　官　簡源希
以上正本證明與原本無異。　　　　　　　　　　　　　　　　不得上訴。

                                書記官  吳麗琴
　　　　　　　　　　　　　　　　
中　　華　　民　　國　　111 　年　　6 　　月　　22　　日

附錄本案論罪科刑法條：
刑法第320條
意圖為自己或第三人不法之所有，而竊取他人之動產者，為竊盜
罪，處5年以下有期徒刑、拘役或50萬元以下罰金。
意圖為自己或第三人不法之利益，而竊佔他人之不動產者，依前
項之規定處斷。
前二項之未遂犯罰之。
【附表】
編號 犯罪事實 所犯法條及罪名       主     文 一 原判決犯罪事實欄壹、一。 (此部分不在檢察官上訴範圍，已確定。)    （已確定，略) 二 事實欄一、㈠ （原判決犯罪事實欄壹） 刑法第320條第1項竊盜罪 李可明犯竊盜罪，處有期徒刑貳月，如易科罰金，以新臺幣壹仟元折算壹日。未扣案之犯罪所得「天使之翼」牌手機無線充電座壹個沒收，於全部或一部不能沒收或不宜執行沒收時，追徵其價額。   三 事實欄一、 ㈡ （原判決犯罪事實欄壹） 刑法第320條第1項竊盜罪 李可明犯竊盜罪，處有期徒刑貳月，如易科罰金，以新臺幣壹仟元折算壹日。未扣案之犯罪所得白襯衫貳件沒收，於全部或一部不能沒收或不宜執行沒收時，追徵其價額。   四 事實欄一、 ㈢ （原判決犯罪事實欄壹） 刑法第320條第1項竊盜罪 李可明犯竊盜罪，處有期徒刑參月，如易科罰金，以新臺幣壹仟元折算壹日。未扣案之犯罪所得藍色空氣壓縮機壹台、夾克壹件、咖啡色手提包壹個、黑色公文包壹個均沒收，於全部或一部不能沒收或不宜執行沒收時，追徵其價額。   五 事實欄一、 ㈣ （原判決犯罪事實欄壹） 刑法第320條第1項竊盜罪 李可明犯竊盜罪，處有期徒刑參月，如易科罰金，以新臺幣壹仟元折算壹日。未扣案之犯罪所得土地公神像壹尊、香爐壹個均沒收，於全部或一部不能沒收或不宜執行沒收時，追徵其價額。